【裁判字號】    89,易,574
【裁判日期】    890811
【裁判案由】    違反家庭暴力防治法
【裁判全文】
臺灣嘉義地方法院刑事判決                          八十九年度易字第五七四號
    公  訴  人  臺灣嘉義地方法院檢察署檢察官
    被      告  甲○○
右列被告因違反家庭暴力防治法案件，經檢察官提起公訴 (八十九年度偵字第三一七
七號)，本院判決如左：
    主  文
甲○○違反法院依家庭暴力防治法第十三條所為禁止實施家庭暴力行為之裁定，處拘
役伍拾日，如易科罰金以佰元折算壹日。
    事  實
一、甲○○與丙○○係夫妻，二人間具有家庭暴力防治法第三條第一款所定之家庭成
    員關係，甲○○曾於民國（下同）八十九年一月六日晚上十二時許及同年二月十
    四日上午六時許，毆打丙○○，於八十九年四月十七日經本院依依家庭暴力防治
    法第十三條第二項規定，核發民事通常保護令（本院八十九年度家護字第二一號
    ），裁定令其不得對丙○○實施身體或精神上不法侵害之行為，及不得直接或間
    接對於丙○○為騷擾，期間為一年。詎甲○○竟基於違反民事通常保護令之犯意
    ，於同年五月十二日下午六時許，因不滿丙○○未經告知即帶走其子女，在嘉義
    縣民雄鄉○○路○段一六七之一九號住處，持刀將丙○○使用之ＵＮＥ－六九○
    號機車之座墊割破，復於丙○○騎乘該機車離去時，駕駛車號ＮＺ－四七九九號
    自小客車，自後追趕、攔截，途經嘉義縣民雄鄉○○路○段協志加油站前，因追
    趕、欄截，致撞及該機車，造成丙○○人車倒地，受有顏面、左膝、右膝、右肩
    挫傷之傷害（傷害部分業已撤回告訴），對其實施精神上或身體上之不法侵害行
    為，而違反本院所為之前開裁定。
二、案經被害人丙○○訴由嘉義縣警察局民雄分局報告臺灣嘉義地方法院檢察署檢察
    官偵查起訴。
    理  由
一、訊據被告甲○○固坦承於右揭時地有割破告訴人丙○○之前開座墊，及追趕欲攔
    截丙○○機車等情不諱，惟矢口否認係故意追撞丙○○，辯稱：不知道何時收到
    保護令．．，因丙○○把小孩帶走，很晚回來，我與他爭論，他就騎車走，我才
    會去追他要問他為何把小孩載走，丙○○的機車把手卡到汽車右側車門，重心不
    穩倒地，汽車左前方撞痕是我在家巷口前的電線桿前轉彎撞到云云。惟查：被告
    於右揭時、地如何割破機車座墊，及追撞丙○○機車之事實，業據告訴人丙○○
    於迭於警訊、偵查中指訴甚詳，且經證人即至現場處理之嘉義縣民雄分局大美派
    出所警員乙○○證述明確，復有上開民事通常保護令、診斷證明書各一紙附卷可
    查。次查：告訴人丙○○之機車後方確有受損，汽車前車牌呈略彎折角度之形狀
    、車牌有橫向刮痕，以事後將機車、汽車受損位置擺放比照，其受損位置、高度
    均符合；此亦有證人乙○○於現場處理時所拍攝照片九幀附於警卷可查，足證被
    告以駕車追趕手段攔截告訴人，確係出於故意，至於告訴人如何因重心不穩而人
    車倒地，亦不影響其實施追趕、攔截等強暴手段之故意。再查：被告自陳曾因為
    告訴人申請保護令之事，與告訴人一起到法院開庭，知道丙○○有該保護令等語
    （見偵查中八十九年五月廿九日訊問筆錄、本院八十九年七月廿八日審判筆錄）
    ，被告顯已知悉該保護令裁定中，禁止對告訴人實施家庭暴力之內容。綜上，被
    告所辯無非事後卸責之詞，委無足採，本件事證明確，被告犯行堪予認定。
二、查被告甲○○係告訴人丙○○之配偶，雙方具有家庭暴力防治法第三條第一款之
    家庭成員關係；本件被告持刀割破告訴人機車座墊，且對告訴人實施追趕、攔截
    機車之強暴手段，致撞及該機車，造成人車倒地，受有顏面、左膝、右膝、右肩
    挫傷之傷害，已屬對告訴人實施精神上、身體上之不法侵害行為，自屬家庭暴力
    防治法第二條第二項所稱之家庭暴力行為；雖傷害部分業已撤回告訴，仍屬違反
    法院令其不得實施家庭暴力行為之裁定，核被告甲○○所為係犯家庭暴力防治法
    第五十條第一款之違反保護令罪。爰審酌被告甲○○於接獲保護令後，無視保護
    令內容，對被害人實施家庭暴力行為，惟再參酌其犯罪動機係因告訴人未經告知
    即將小孩帶走、晚歸，致被告因擔憂子女安全而心生焦慮，爭論氣憤之際，急欲
    以攔下告訴人理論之目的、手段、智識程度、所生危害、犯後大致坦承犯行之態
    度及被害人就傷害部分業已撤回告訴等一切情狀，量處如主文所示之刑，並諭知
    易科罰金之折算標準，以資懲儆。
據上論斷，應依刑事訴訟法第二百九十九條第一項前段，家庭暴力防治法第五十條第
一款，刑法第十一條前段、第四十一條，罰金罰鍰提高標準條例第二條，判決如主文
。
本案經檢察官游悅晨到庭執行職務
中    華    民    國      八十九  年      八      月      十一          日
                                      臺灣嘉義地方法院刑事第一庭
                                      審判長法官  陳  珍  如
                                          法  官  蔡  仁  勇
                                          法  官  蔡  玉  琪
右正本證明與原本無異。
如不服本判決，應於判決送達後十日內，向本院提出上訴狀（應附繕本）。
中    華    民    國      八十九  年      八      月      十一          日
                                          書記官  尹  玉  琪
附錄本案論罪科刑法條全文：
家庭暴力防治法第五十條第一款：
違反法院依第十三條、第十五條所為之下列裁定者，為本法所稱之違反保護令罪，處
三年以下有期徒刑、拘役或科或併科新臺幣十萬元以下罰金：
一、禁止實施家庭暴力行為。


司法院資訊處製作；財團法人民間司法改革基金會備份。
